【裁判字號】    95,上訴,620
【裁判日期】    950706
【裁判案由】    違反毒品危害防制條例
【裁判全文】
臺灣高等法院高雄分院刑事判決         95年度上訴字第620號
上  訴  人  臺灣高雄地方法院檢察署檢察官
被      告  乙○○
選任辯護人  康進益律師
選任辯護人  王國論律師
上列上訴人因被告違反毒品危害防制條例案件，不服臺灣高雄地
方法院94年度訴字第1977號中華民國95年2月27日第一審判決（
起訴案號：臺灣高雄地方法院檢察署93年度偵字第15865 號），
提起上訴，本院判決如下：
    主  文
原判決關於販賣第三級毒品部分撤銷。
黃佩如連續販賣第三級毒品，處有期徒刑貳年捌月。扣案之白色
粉末壹包（驗後毛重一○○‧九九公克，含K 他命成分）、白色
粉末壹包（驗後毛重一‧六二公克，含K 他命成分）、白色粉末
壹包（驗後毛重七‧一五公克，含K 他命成分）、電子磅秤壹台
、研磨機壹台、夾鏈袋貳包、分裝匙壹支，均沒收。未扣案之門
號0000000000號行動電話壹具沒收，如全部或一部不
能沒收時，追徵其價額。販賣毒品所得新台幣柒仟肆佰元沒收之
，如全部或一部不能沒收時，以其財產抵償之。
其他上訴駁回。
    事  實
一、黃佩如與甲○○（另行通緝中）係同居男女朋友關係，2 人
    均明知K 他命係毒品危害防制條例所規定之第三級毒品，不
    得販賣。2 人竟意圖營利，共同基於販賣K 他命之概括犯意
    聯絡，自93年3 月間某日起，至同年7 月20日止，連續由甲
    ○○在高雄市NO6 PUB ，向不詳真實姓名年籍不詳綽號「阿
    傑」俗稱「藥頭」之男人販入不詳數目之第三級毒品K 他命
    。為增加收入，甲○○自民國93年5 月間起，在高雄市○○
    路某西藥房購買咖啡因及老鷹500 藥錠後，在高雄市○○區
    ○○街28號11樓之11其與乙○○之同居住處內，由甲○○將
    上開咖啡因及老鷹500 藥錠等藥物研磨成藥粉，按1 比1 之
    比例，摻入購入之已磨成粉之K 他命混合後，再分裝成小袋
    ，再將該混合其他藥品之K 他命以每公克新台幣（下同）5
    百元等不一之價格，由乙○○或甲○○透過門號0000000000
    電話，與撥打電話前來以暗語向甲○○購買或出售K 他命（
    暗語代號：褲子或K） 之多數不特定人談妥毒品交易事宜後
    ，由該不特定人前往在甲○○之住處，或由乙○○或甲○○
    前往雙方約定之地點，與對方交易上開摻有其他藥品之K 他
    命之買賣多次，共計得款新台幣（下同）7 千4 百元。嗣於
    93年8 月6 日間，乙○○與甲○○搭乘曾志聖（另為不起訴
    處分）所駕駛之自小客車（同車之乘客尚有蔡易達，業經另
    為不起訴處分），前往台中市之某不詳地點，向不詳真實姓
    名年籍綽號「阿欽」之人販入第三級毒品K 他命，於93年8
    月6 日16時10分許返回高雄市○○區○○街26號「城揚大樓
    」地下停車場出入口處，正準備進入地下停車場，於該出入
    口等待柵欄升起時，而蔡易達剛巧下車之際，遭埋伏之高雄
    市政府警察局刑警大隊員警予以臨檢，當場在蔡易達手持之
    塑膠袋內查獲白色粉末1 罐（驗後毛重451.95公克）、白色
    粉末1 包（驗後毛重49.70 公克，含K 他命成分）、白色粉
    末（驗後毛重36.90 公克）、白色粉末3 包（驗後毛重2.90
    公克，含K 他命成分）及藥錠23顆（經檢驗出含第四級毒品
    一粒眠成分），繼之在甲○○身上之背包內查獲白色粉末1
    包（驗後毛重100.99公克，含K 他命成分）、白色粉末1 包
    （驗後毛重1.62公克，含K 他命成分），嗣後並經甲○○同
    意於同日16時50分，前往甲○○位於高雄市○○區○○街28
    號11樓之11之住處內搜索後，在該處扣得電子磅秤1台 、研
    磨機1 台、搖頭丸半顆（驗後毛重0.07公克，含MDMA 成 分
    ）、藍色藥錠驗後毛重10.08 公克（28顆）夾鏈袋2 包、橘
    色藥錠63顆、白色粉末1 包（驗後毛重7.15公克，含K 他命
    成分）、白色粉末1 包（驗後毛重19.91 公克）、白色粉末
    1 瓶（驗後毛重85.42 公克）、白色粉末1 瓶（驗後毛重82
    .08 公克）、吸食盤1 塊及分裝匙1 支等物而查悉上情。
二、案經高雄市政府警察局移送臺灣高雄地方法院檢察署檢察官
    偵查起訴。
    理  由
甲、程序部分：
    按通訊保障及監察法業於88年7 月14日制定公布，同年月16
    日生效，司法警察機關因偵辦刑事案件，為蒐集或調查證據
    ，而有實施通訊監察之必要者，於偵查中應由檢察官依職權
    或聲請核發通訊監察書，載明應記載事項，始得為之，其有
    急迫之情形經檢察官口頭通知先予執行通訊監察者，亦應於
    24小時內補發通訊監察書，通訊保障及監察法第5 條、第 6
    條、第11條規定甚明。本件起訴書所引行動電話門號000000
    0000之電話之監聽紀錄譯文（93年7 月1 日至同年8 月3 日
    ），係經臺灣高雄地方法院檢察署檢察官核發通訊監察書予
    以監聽錄音所製作，有93年7 月19日雄檢楠玉字第監續4180
    號通訊監察書1 紙可稽（見高雄市政府警察局刑警大隊93年
    8 月6 日高市警刑大偵十二字第0930009954號卷《下稱警
    卷》第28頁）。又被告乙○○於偵查中坦承監聽譯文中之「
    佩茹」係其本人，且員警亦曾播放電話監聽錄音帶給伊聽等
    語（見偵卷第217 頁），復於原審審理時，就原審所提示之
    上揭通訊監聽譯文內容亦不否認真實性，僅表示其未販賣毒
    品（見原審訴字第1977號卷第137 頁），況被告乙○○於上
    開監聽對話中所為之陳述，係屬被告於審判外之陳述，並非
    我國刑事訴訟法傳聞法則適用之對象（限於被告以外之人）
    則該監聽譯文及監聽錄音帶自有證據能力，核先敘明。
乙、實體部分：
  壹、有罪部分（販賣第三級毒品部分）
    一、訊據被告黃佩如固坦承替甲○○接聽門號0000000000之
        電話，並曾替甲○○將研磨成白色粉末狀之「老鷹500
        」（真實藥名不詳）送給他人之事實不諱，惟矢口否認
        有與甲○○共同販賣第三級毒品之犯行，辯稱：我有幫
        甲○○接聽電話，但那是他要我幫他接的，雖有幫甲○
        ○送貨，但甲○○告訴我那是「老鷹500 」的藥粉，我
        沒有販賣毒品K 他命云云。
    二、惟查上開事實，業據被告黃佩如於警詢中供稱：白色粉
        末拿回來經甲○○加工處理後會轉賣給不特定人，……
        我只是幫甲○○送貨，第1 次大約於93年3 月間，最近
        1 次是7 月間，大概1 個月幫他送1 至2 次，地點涵蓋
        高雄市區內，甲○○會把他的手機及「毒品」親手交給
        我，要我直接跟對方約地點交易，數量甲○○會事先與
        客戶談妥，每次大約都是1 至2 包，有時現金交易有時
        賒帳等語（參93年8 月6 日警詢筆錄）；我認為如果是
        單純止痛劑（老鷹500） ，自己（甲○○）去藥房買就
        可以，為何要我去送，我覺得怪怪的等語（參93年8 月
        7 日偵訊筆錄）；我與甲○○同居期間有看過（老鷹50
        0） 及一些器具，因為那些東西甲○○都隨便放置，我
        有幫甲○○接聽過電話（參93年8 月7 日原審訊問筆錄
        ）問：妳有無替甲○○聯絡賣毒品之事？答；我是依甲
        ○○之要求幫他接電話及傳達他的意思（參93年9 月3
        日偵訊筆錄）；93年8 月2 日監聽譯文中之對話就是甲
        ○○叫曾志聖去買K 他命的事情，因為我告訴甲○○家
        裏常常不見錢、手機還有放在客廳的老鷹500 ，甲○○
        有叫我拿新台幣（下同）5,000 元給曾志聖幫他買K 他
        命、譯文中我講到K ，是指K 他命等語（參93年12月29
        日偵訊筆錄），並有卷附如附表所示之監聽譯文，及扣
        案之監聽錄音帶可資佐證。足見被告對於其所送之毒品
        係K 他命乙節，應屬知情，至為明確。
    三、證人曾志聖證述：我有幫被告去買過頭痛藥（老鷹500
        ），價格約4,500 元約6 公克，是要加在K 他命內一起
        販賣，但是我沒有去買，我是拿甲○○家中的（老鷹50
        0） 裝在袋子中，我把4,500 元A 起來花用（參93年8
        月6 日警詢筆錄）；我有看過甲○○和被告在他的住處
        分裝毒品（參93年8 月18日偵訊筆錄）；被告於電話中
        提到老鷹500 的配方只有她家才有【參93年8 月2 日監
        聽譯文】的意思就是老鷹500 加在K 他命裏，以增加K
        他命之份量（參93年11月30日警詢筆錄）；被告曾經拿
        錢給我買K 他命、我曾經看過甲○○與被告在分裝K 他
        命、我看過被告與甲○○用夾鏈袋分裝K 他命，1 包約
        1 公克、93年6 月底甲○○有提供K 他命給我吸食（參
        93年12月29日偵訊筆錄）；「出」800 （參93年8 月2
        日監聽譯文）是賣出800 元、被告在電話中有說：之前
        配料比較白，這批配料比較咖啡色，而且是剛剛裝進去
        的配料【參93年8 月2 日監聽譯文】、被告有對我說老
        鷹500 是她們家中的獨家配料、譯文中的「K 」或「褲
        」為K 他命的代稱、被告與甲○○睡在一間、甲○○在
        分裝毒品，被告也有碰那些白色粉末、碰就是在旁邊分
        裝（參95年2 月15日審判筆錄）等語。被告及其辯護人
        於本院審理中，對於證人曾志聖於警詢及偵查中上開供
        述，未於言詞辯論終結前聲明異議，本院審酌證人曾志
        聖上開陳述作成時，並無不法取供之情形，認為適當，
        依刑事訴訟法第159 條之5 第2 項規定，視為同意作為
        本案證據使用，自有證據能力，得為證據。復參以卷附
        監聽譯文中被告多用暗語與對方商談出貨事宜，且老鷹
        500 並非違禁品，為何須在電話中以暗語稱呼？老鷹50
        0 既屬止痛藥，若有人須要大可以原物轉賣，為何須要
        電子磅秤及研磨機將其分裝於夾鏈袋中再出售於人？足
        證被告有參與分裝K 他命毒品之行為甚明。被告雖辯稱
        ：只分裝4 、5 包而已，係供甲○○施用云云。惟查甲
        ○○若欲施用K 他命，可直接取用，又何須分裝後再施
        用？足見被告所辯上情，自非可取。至於證人曾志聖嗣
        於原審審理中又證述：我無法確定被告與甲○○分裝的
        東西是K 他命云云，顯屬迴護被告之詞，自難採為有利
        於被告之認定。
    四、前開於甲○○背包內及其位於高雄市○○區○○街28號
        11樓之11之住處內所搜扣之物，均係同案被告甲○○所
        有，業據其於警詢中供述甚明（見上揭警卷第2 頁、
        第3 頁），且有扣押物品目錄表、扣押筆錄各2 份，附
        於警卷第77頁背面、第80頁可稽。又衡諸上開扣案物
        搜扣之處為甲○○之背包及其住處，均屬甲○○實力可
        得支配之私人物品及處所，足證甲○○所言扣案物為其
        所有等語，應非子虛。又被告乙○○與甲○○於93年3
        月份起，即同居於上開仁德街住處，業據被告乙○○於
        偵查中供承在卷（見偵卷第219 頁），核與共同被告甲
        ○○於原審訊問時所供之情節相符（見原審聲羈卷第9
        頁）。又K 他命係甲○○於「NO6 PUB 」內，向真實姓
        名年籍不詳綽號「阿傑」之成年男子購得，業據甲○○
        於警詢中、偵查時供述甚明（見警卷卷第7 頁、偵卷
        第8 頁背面），復於原審訊問時供稱：K 他命是我在「
        NO 6 PUB」向藥頭購買的等語（見原審聲羈卷第8 頁）
        。至於同案被告甲○○於警詢、偵查及原審訊問時所供
        有關黃佩如部分，係供稱：我沒有和乙○○…一起製作
        K 他命，沒有和乙○○一起將混合稀釋製作之K 他命毒
        品轉賣予他人牟利（見警卷第5 頁）、乙○○沒有幫
        我出貨，也沒有幫我聯絡客人（偵卷第5 頁背面至第6
        頁）、乙○○只知道我有「老鷹500 」，但她不知道我
        有K 他命等語（見原審聲羈卷第9 頁），與上開事證不
        符，顯係迴護被告之詞，尚難採為有利於被告之認定。
    五、扣案之本件於同案被告甲○○於案發之際，其背包內及
        仁德街住處內所查獲之白色粉末1 包（驗後毛重100.99
        公克，含K 他命成分）、白色粉末1 包（驗後毛重1.62
        公克，含K 他命成分）、白色粉末1 包（驗後毛重7.15
        公克，含K 他命成分），經送鑑定結果確實含有K 他命
        成分，復有內政部警政署刑事警察局93年10月11日刑鑑
        字第0930172952號鑑驗通知書1 紙在卷可稽。此外，復
        有扣案上開含有K 他命之白色粉末3 包、電子磅秤1 台
        、研磨機1 台、夾鏈袋2 包、分裝匙1 支可資佐證。被
        告與甲○○將老鷹500 藥粉，按1 比1 之比例，摻入K
        他命粉末中混合後，再分裝出售，其有營利之意圖，至
        為明顯。綜上所述，被告所辯上情，無非卸責之詞，不
        足採信，本件事證明確，被告之犯行，堪以認定。
    六、按K 他命係毒品危害防制條例第2 條第2 項第3 款所稱
        之第三級毒品。核被告所為，係毒品危害防制條例第4
        條第3 項之販賣第三級毒品罪。被告與甲○○間，就前
        開犯行，有犯意聯絡及行為分擔，均為共同正犯，又被
        告持有毒品K 他命之後，進而販賣，其持有之低度行為
        ，被販賣之高度行為所吸收，不另論罪。又被告先後多
        次犯行，時間緊接，手法相同，所犯又係同一罪名之罪
        ，顯係基於概括之犯意，反覆實施，應依連續犯之規定
        論以一罪。又被告供稱：伊曾提議與甲○○分手，為甲
        ○○暴力相向，並拍攝裸照脅迫其不得離去，伊恐甲○
        ○散布裸照，才任其擺佈等情，有被告提出被甲○○拍
        攝之裸照5 張附於原審卷第50至53頁可稽。由卷附之裸
        照觀之，被告之表情至為痛苦，應屬遭人強拍無疑，雖
        甲○○通緝中未能查證，然被告應無自拍裸照自毀清白
        之理，其所言應屬可採，亦即被告參與本件犯行有其難
        言之苦衷。被告所犯為最輕本刑有期徒刑5 年以上之罪
        ，法重情輕，若科以最低法定刑度，猶嫌過重，犯罪情
        狀堪以憫恕，爰依刑法第59條規定減輕其刑。又被告行
        為後，刑法第56條關於連續犯之規定，業於94年2 月2
        日修正廢除，改依數罪併罰，並於95年7 月1 日生效，
        比較新舊法，自以適用舊法較有利於被告，依刑法第2
        條第1 項前段規定，自應依舊法連續犯之規定予以論科
        。
    七、原審未予詳查，遽為被告此部分無罪之諭知，尚有未當
        。公訴人上訴意旨，指摘原審此部分判決不當，為有理
        由，自應由本院將原審此部分判決予以撤銷改判。審酌
        被告尚無犯罪前科，有臺灣高等法院被告前案紀錄表在
        卷可稽。茲因遇人不淑，一時失慮，觸犯刑章，所犯情
        節非重等一切情狀，量處如主文第2 項所示之刑，以資
        懲儆。扣案之白色粉末3 包（驗後毛重分別為100.99公
        克、1.62公克、7.15公克，均含K 他命成分），係第三
        級毒品；電子磅秤1 台、研磨機1 台、夾鏈袋2 包、分
        裝匙1 支係共犯甲○○所有，已經其供明在卷，均為其
        等販賣毒品犯罪所用之物，均應依毒品危害防制條例第
        19 條 第1 項規定併宣告沒收之。至於門號0000000000
        號行動電話1 具係共犯甲○○所有，亦據其供明在卷，
        具為其等販賣毒品犯罪所用之物，雖未經扣押，亦據同
        條例第19條第1 項規定宣告沒收之，如全部或一部不能
        沒收時，追徵其價額。至於在共犯甲○○住處扣得之搖
        頭丸半顆、藍色藥錠28顆、橘色藥錠63顆，不明成分之
        白色粉末2 瓶、吸食盤1 塊，均與本件犯罪無關，不予
        宣告沒收，併此明。至於販賣毒品所得（附表編號3
        甲○○販賣2 千元＋附表編號7 被告販賣2 千5 百元＋
        附表編號12甲○○販賣1 千4 百元＋被告93年3 月間販
        賣1次5百元）7 千4 百元，依同條例第19條第1 項規定
        宣告沒收之，如全部或一部不能沒收時，以其財產抵償
        之。
  貳、無罪部分（販賣第二級毒品部分）
    一、公訴意旨略以：被告黃佩如與同案被告甲○○於93年3
        月間某日起至同年7 月間某日止，在上述住處，連續販
        賣第二級毒品搖頭丸予不特定多數人，於同年8 月6 日
        16日10分許，在其住處，被警查獲，並扣得搖頭丸半顆
        ，因認被告有犯毒品危害防制條例第4 條第2 項之販賣
        第二級毒品罪嫌。
    二、按犯罪事實應依證據認定之，無證據不得認定其犯罪事
        實；不能證明被告犯罪者，應諭知無罪之判決，刑事訴
        訟法第154 條第2 項、第301 條第1 項分別定有明文。
        復按刑事訴訟上證明之資料，無論其為直接或間接證據
        ，均須達於通常一般之人均不致有所懷疑，而得確信其
        為真實之程度，始得據為有罪之認定，若關於被告是否
        犯罪之證明未能達此程度，而有合理懷疑之存在，致使
        無從形成有罪之確信，根據「罪證有疑，利於被告」之
        證據法則，即不得遽為不利被告之認定，亦有最高法院
        76年度臺上字第4986號判例可資參照。
    三、公訴意旨認被告乙○○涉犯販賣第二級毒品罪嫌，無非
        係以：(1)前開於被告甲○○住處查扣之毒品搖頭丸半顆
        、(2)內政部警政署刑事警察局93年10月11日刑鑑字第09
        30172952號鑑驗通知書、(3)行動電話門號0000000000之
        電話之監聽紀錄譯文（93年7 月1 日至同年8 月3 日）
        為其主要論據。訊據被告堅決否認有前開販賣第二級毒
        品犯行，同案被告甲○○於警訊供稱：沒有和黃佩如一
        起販賣搖頭丸予他人牟利等語（見警卷第5 頁）。於
        原審亦供述：搖頭丸半顆是一起被搜索出來的，我也不
        知道那半顆的來源等語（見原審聲羈卷第8 頁）。另依
        卷附之監聽譯文觀之，僅能證明被告有販賣K 他命之情
        事，無從證明被告有販賣搖頭丸之犯行。此外復查無其
        他確切之證據足證被告有公訴人所指之犯行，依上開判
        例意旨，應認不能證明被告犯罪。則原審所為被告此部
        分無罪之諭知，尚無不當。公訴人上訴意旨，仍執前詞
        ，指摘原審此部分判決不當，為無理由，應予駁回。
據上論斷，應依刑事訴訟法第368 條、第369 條第1 項前段、第
364 條、第299 條第1 項前段，毒品危害防制條例第4 條第3 項
、第19條第1 項，刑法第2 條第1 項前段、第59條，修正前刑法
第56條，判決如主文。
本案經檢察官林惠到庭執行職務。
中    華    民    國    95    年    7     月    6     日
                  刑事第三庭    審判長法  官  周賢銳
                                      法  官  黃仁松
                                      法  官  謝宏宗
以上正本證明與原本無異。
如不服本判決應於收受本判決後10日內向本院提出上訴書狀，其
未敘述上訴理由者，並得於提起上訴後10日內向本院補提理由書
狀（均須按他造當事人之人數附繕本）「切勿逕送上級法院」。
中    華    民    國    95    年    7     月    10    日
                                      書記官  熊惠津
附錄本件判決論罪科刑法條：
毒品危害防制條例第4條第3項
製造、運輸、販賣第三級毒品者，處 5 年以上有期徒刑，得併
科新臺幣 5 百萬元以下罰金。
【附表】
┌──┬────┬──────────────────┬──────┐
│編號│通話時間│通         話          內         容│備        註│
├──┼────┼──────────────────┼──────┤
│ 1  │93年7月4│使用0000000000門號之人（甲：彭仔）  │見93年8月6日│
│    │日下午23│使用0000000000門號之人（乙：女）    │高市警刑大偵│
│    │時34分43│                                    │十二字第0930│
│    │秒      │乙：喂、佩如、彭仔在嗎。            │009954號卷（│
│    │        │甲：不在，什麼事。                  │即警卷）第│
│    │        │乙：沒有，我要問他1 盎司幾克。      │32頁        │
│    │        │甲：1 盎司28克。                    │            │
│    │        │乙：不是24克嗎。                    │            │
│    │        │甲：28克。                          │            │
│    │        │乙：那現在1 盎司約多少錢。          │            │
│    │        │甲：約8 至9 千元。                  │            │
│    │        │乙：那如果23克6 千合不合理。        │            │
│    │        │甲：23克6 千喔，你就用28克除8 千這樣│            │
│    │        │    算。                            │            │
│    │        │乙：那如花10克1 萬，划不划算。      │            │
│    │        │甲：花1 克是8 百。                  │            │
│    │        │乙：好。                            │            │
├──┼────┼──────────────────┼──────┤
│ 2  │93年7月6│使用0000000000門號之人（甲：佩茹）  │見上揭卷第34│
│    │日下午20│使用0000000000門號之人（乙）        │頁          │
│    │時44分29│                                    │            │
│    │秒      │乙：妹妹喔，你問彭仔看看，我欠他2 千│            │
│    │        │    1 嗎，還他後是不是可以再先拿2 克│            │
│    │        │    （毒品），我改天在還他，看他好不│            │
│    │        │    好。                            │            │
│    │        │甲：好你等一下，沒關係、好OK。      │            │
│    │        │乙：你下來我不知道。                │            │
│    │        │甲：好OK。                          │            │
├──┼────┼──────────────────┼──────┤
│ 3  │93年7月 │使用0000000000門號之人（甲：彭仔）  │見上揭卷第39│
│    │12日下午│使用0000000000門號之人（乙：女，快樂│、40頁      │
│    │22時43分│）                                  │            │
│    │40秒    │                                    │            │
│    │        │乙：喂。                            │            │
│    │        │甲：我是快樂。                      │            │
│    │        │乙：我是佩如，現在能不能送。        │            │
│    │        │甲：要多少。                        │            │
│    │        │乙：衣服多少。                      │            │
│    │        │甲：衣服1 件300 。                  │            │
│    │        │乙：衣服6 件，那褲子3 件2 千嗎。    │            │
│    │        │甲：對啦。                          │            │
│    │        │乙：那各6 件。                      │            │
│    │        │甲：我不知道還有沒有那麼多，褲子剩3 │            │
│    │        │    件而已。                        │            │
│    │        │乙：沒關係那你拿3 件衣服給我，另外還│            │
│    │        │    有沒有紅豆。                    │            │
│    │        │甲：有呀。                          │            │
│    │        │乙：好不好？怎麼算。                │            │
│    │        │甲：1 顆50十元。                    │            │
│    │        │乙：50。                            │            │
│    │        │甲：很合理。                        │            │
│    │        │乙：先送2 顆來是看看。              │            │
│    │        │甲：好啦。                          │            │
│    │        │乙：什麼時候會到。                  │            │
│    │        │甲：20分鐘。                        │            │
│    │        │乙：好ok。                          │            │
├──┼────┼──────────────────┼──────┤
│ 4  │93年7月 │使用0000000000門號之人（甲：佩如）  │見上揭卷第41│
│    │12日上午│使用0000000000門號之人（乙：毒品上游│頁          │
│    │02時59分│）                                  │            │
│    │58秒    │                                    │            │
│    │        │甲：喂                              │            │
│    │        │乙：ㄟ怎樣                          │            │
│    │        │甲：你是在哪裡呀                    │            │
│    │        │乙：我在力新                        │            │
│    │        │甲：力新？                          │            │
│    │        │乙：嘿！那個鳳山建國路跟青年路      │            │
│    │        │甲：哇......                        │            │
│    │        │乙：不要哇哇！你叫阿彭仔聽，叫彭仔，│            │
│    │        │    沒辦法好不好好朋友不要這樣，好不│            │
│    │        │    好？                            │            │
│    │        │甲：我現在沒有車子，想說近近的，騎摩│            │
│    │        │    托車過去給你                    │            │
│    │        │乙：阿不然就坐車來呀，沒關係阿，你要│            │
│    │        │    進來時跟他說要找206阿，我們在汽 │            │
│    │        │    車旅館呀                        │            │
│    │        │甲：建國路跟青年路喔                │            │
│    │        │乙：還有鳳山建國路跟青年路，剛好澄清│            │
│    │        │    湖這邊，靠近這邊，好啦！委屈一下│            │
│    │        │    啦！跟彭仔講一下，委屈一下，好不│            │
│    │        │    好？                            │            │
│    │        │甲：我到了再打電話給你好ㄌ          │            │
│    │        │乙：你知不知道                      │            │
│    │        │甲：我不太清楚，我問問看他好ㄌ      │            │
│    │        │乙：好好！你叫伊不要這樣賺錢就不賺，│            │
│    │        │    好不好？沒改天都不要叫ㄌ，我叫志│            │
│    │        │    哥改天都不要叫ㄌ，志哥講跟彭仔叫│            │
│    │        │    ，因為這幾天都一直叫他，他也知道│            │
│    │        │    阿，好不好？                    │            │
│    │        │甲：喔                              │            │
├──┼────┼──────────────────┼──────┤
│ 5  │93年7月 │使用0000000000門號之人（甲：佩如）  │見上揭卷第42│
│    │12日上午│使用0000000000門號之人（乙：小蟲之友│頁          │
│    │03時30分│人）                                │            │
│    │57秒    │                                    │            │
│    │        │甲：喂                              │            │
│    │        │乙：喂！我小蟲的朋友                │            │
│    │        │甲：嘿                              │            │
│    │        │乙：要叫東西                        │            │
│    │        │甲：我等一下打給你，好不好？        │            │
│    │        │乙：多久                            │            │
│    │        │甲：我過5 分鐘後打電話給你          │            │
│    │        │乙：好！拜拜！                      │            │
├──┼────┼──────────────────┼──────┤
│ 6  │93年7月 │使用0000000000門號之人（甲：佩如）  │見上揭卷第42│
│    │12日上午│使用0000000000門號之人（乙：小蟲之友│頁          │
│    │03時37分│人）                                │            │
│    │46秒    │                                    │            │
│    │        │甲：喂！你哪一位                    │            │
│    │        │乙：我已經調到了啦                  │            │
│    │        │甲：喔                              │            │
│    │        │乙：沒關係啦                        │            │
│    │        │甲：因為我人在鳳山，就算你現在叫，我│            │
│    │        │    還要從鳳山趕回去家裡面，再拿東西│            │
│    │        │    ，還有一段時間                  │            │
│    │        │乙：因為我們很趕阿                  │            │
│    │        │甲：啥                              │            │
│    │        │乙：那就沒關係，下次再打電話給你    │            │
│    │        │甲：喔                              │            │
├──┼────┼──────────────────┼──────┤
│ 7  │93年7月 │使用0000000000門號之人（甲：佩如）  │見上揭卷第42│
│    │12日上午│使用0000000000門號之人（乙：童和）  │頁          │
│    │03時43分│                                    │            │
│    │35秒    │甲：喂                              │            │
│    │        │乙：喂！喔不好意思，我是小蟲的朋友  │            │
│    │        │甲：嘿                              │            │
│    │        │乙：阿他介紹我說跟你那個我要...褲子 │            │
│    │        │甲：你要褲子喔                      │            │
│    │        │乙：對，5 顆，現在有嗎？5 克5 克不是│            │
│    │        │    ...                             │            │
│    │        │甲：我現在在鳳山ㄋㄟ                │            │
│    │        │乙：在鳳山喔                        │            │
│    │        │甲：我現在鳳山，我要趕回去          │            │
│    │        │乙：你大概要多久可以到市區？我在錢櫃│            │
│    │        │甲：你在錢櫃喔，我等一下打給你，好不│            │
│    │        │    好？你沒有顯示號碼ㄋㄟ          │            │
│    │        │乙：我手機現在不可以... 不方便顯示耶│            │
│    │        │    ，你大概幾點會回到市區，我打給你│            │
│    │        │    ，好嗎？                        │            │
│    │        │甲：嗯...過20分鐘，好不好？         │            │
│    │        │乙：20分鐘嗎                        │            │
│    │        │甲：對                              │            │
│    │        │乙：好！那你騎慢一點喔              │            │
│    │        │甲：好                              │            │
│    │        │乙：那...拜拜                       │            │
├──┼────┼──────────────────┼──────┤
│ 8  │93年7月 │使用0000000000門號之人（甲：佩如）  │見上揭卷第43│
│    │12日上午│使用0000000000門號之人（乙：小蟲）  │頁          │
│    │03時48分│                                    │            │
│    │28秒    │乙：喂                              │            │
│    │        │甲：喂！怎樣                        │            │
│    │        │乙：嘿！五姐喔                      │            │
│    │        │甲：嘿                              │            │
│    │        │乙：我兩個朋友有沒有打給你          │            │
│    │        │甲：有，有一個他已經調到了，因為我剛│            │
│    │        │    好在送貨那邊收不到訊號，所以    │            │
│    │        │    ......                          │            │
│    │        │乙：華納ㄟ嗎                        │            │
│    │        │甲：我不知ㄋㄟ，阿一個錢櫃ㄟ，錢櫃ㄟ│            │
│    │        │    要等我送東西過去......          │            │
│    │        │乙：錢櫃ㄟ你尬送過去阿              │            │
│    │        │甲：嘿不要緊喔                      │            │
│    │        │乙：你緊尬送啦！黑我朋友啦          │            │
│    │        │甲：喔！好ㄚ，因為我要看邁仔        │            │
│    │        │乙：華納ㄟ調到了喔                  │            │
│    │        │甲：華納嘿講調到了                  │            │
│    │        │乙：沒采我尬你介紹那個生意，無采尹嘿│            │
│    │        │    都5 千5 千ㄉㄟ寄，華納那個是大頭│            │
│    │        │    家ㄋㄟ                          │            │
│    │        │甲：是喔                            │            │
│    │        │乙：嘿屏東ㄟ大頭家ㄋㄟ！拜託ㄟ，嘿隨│            │
│    │        │    便叫都胡八賺他是大手筆ㄉ        │            │
│    │        │甲：是喔，他打給我，我剛好在鳳山    │            │
│    │        │乙：是你才要你送ㄋㄟ，如果是彭仔我就│            │
│    │        │    不理他ㄌ，阿那個錢櫃ㄉ要趕快用一│            │
│    │        │    用，不然他等一下... 因為他難得下│            │
│    │        │    來一天，他要回去雲林            │            │
│    │        │甲：好好！我在等他電話，因為他沒有留│            │
│    │        │    電話號碼                        │            │
│    │        │乙：0000000000，他叫童和，你打給他  │            │
│    │        │甲：好！我用我ㄉ手機打給他          │            │
│    │        │乙：你跟他說小蟲介紹的              │            │
│    │        │甲：好                              │            │
├──┼────┼──────────────────┼──────┤
│ 9  │93年7月 │使用0000000000門號之人（甲：佩如）  │見上揭卷第44│
│    │12日上午│使用0000000000門號之人（乙：童和）  │頁          │
│    │04時42分│                                    │            │
│    │05秒    │甲：喂                              │            │
│    │        │乙：喂！妹妹喔                      │            │
│    │        │甲：嘿                              │            │
│    │        │乙：你送過來了嗎                    │            │
│    │        │甲：送過去了ㄚ，我弟弟送過去了      │            │
│    │        │乙：阿怎麼沒有打給我                │            │
│    │        │甲：他快到了吧，他在路上了          │            │
│    │        │乙：那麻煩妳了，謝謝，拜拜          │            │
│    │        │甲：好，拜拜                        │            │
├──┼────┼──────────────────┼──────┤
│ 10 │93年7月 │使用0000000000門號之人（甲：佩如）  │見上揭卷第44│
│    │12日上午│使用0000000000門號之人（乙：小童之姐│頁          │
│    │05時26分│）                                  │            │
│    │17秒    │                                    │            │
│    │        │甲：喂                              │            │
│    │        │乙：喂！你好，我是小童的姐姐        │            │
│    │        │甲：小童的姐姐，嘿                  │            │
│    │        │乙：你身上有東西嗎                  │            │
│    │        │甲：沒有褲子了喔                    │            │
│    │        │乙：喔！那不用了！謝謝              │            │
│    │        │甲：好                              │            │
├──┼────┼──────────────────┼──────┤
│ 11 │93年7月 │使用0000000000門號之人（甲：佩如）  │見上揭卷第47│
│    │14日上午│使用0000000000門號之人（乙：珍妮）  │頁          │
│    │03時03分│                                    │            │
│    │24秒    │甲：喂                              │            │
│    │        │乙：喂！彭仔在家嗎?                 │            │
│    │        │甲：彭仔在睡覺ㄋㄟ。                │            │
│    │        │乙：他在睡喔，ㄚ你那裡還有褲?       │            │
│    │        │甲：你哪一位?                       │            │
│    │        │乙：啥                              │            │
│    │        │甲：你哪一位?                       │            │
│    │        │乙：ㄚ…我哪位?…我珍妮啦。         │            │
│    │        │甲：啥!珍妮喔。                     │            │
│    │        │乙：嘿呀!你那裡還有褲?              │            │
│    │        │甲：我看麥ㄟ。                      │            │
│    │        │乙：好。                            │            │
│    │        │甲：沒有。                          │            │
│    │        │乙：沒有喔。出完了喔。              │            │
│    │        │甲：嘿。                            │            │
│    │        │乙：是喔!好啦。                     │            │
├──┼────┼──────────────────┼──────┤
│ 12 │93年7月 │使用0000000000門號之人（甲：彭仔）  │見上揭卷第48│
│    │16日下午│使用0000000000門號之人（乙）        │頁          │
│    │17時16分│                                    │            │
│    │35秒    │甲：喂。                            │            │
│    │        │乙：喂、彭仔你在睡覺。              │            │
│    │        │甲：沒有什麼是。                    │            │
│    │        │乙：你不是台灣有一批貨嗎。          │            │
│    │        │甲：對、你講。                      │            │
│    │        │乙：那批貨怎樣，不錯吧。            │            │
│    │        │甲：還可以。                        │            │
│    │        │乙：你上次在睡覺，佩如不是有送一些褲│            │
│    │        │    子過來，你知道嗎，那這一批有沒有│            │
│    │        │    比上次那一批貨好。              │            │
│    │        │甲：差很多。                        │            │
│    │        │乙：1 克多少。                      │            │
│    │        │甲：一樣。                          │            │
│    │        │乙：700 喔，我要上班了你能不能送過來│            │
│    │        │    。                              │            │
│    │        │甲：你幾點上班。                    │            │
│    │        │乙：你要在6 點半以前送過來。        │            │
│    │        │甲：好。                            │            │
│    │        │乙：你現在起來送過來，2 克喔。      │            │
│    │        │甲：好。                            │            │
├──┼────┼──────────────────┼──────┤
│ 13 │93年7月 │使用0000000000門號之人（甲：佩如；丙│見上揭卷第52│
│    │20日下午│：彭仔）                            │頁          │
│    │20時52分│使用0000000000門號之人（乙）        │            │
│    │01秒    │                                    │            │
│    │        │甲：喂                              │            │
│    │        │乙：喂！彭仔ㄋㄟ                    │            │
│    │        │甲：有什麼事                        │            │
│    │        │乙：沒有！他在幹麻                  │            │
│    │        │甲：他在看電視                      │            │
│    │        │乙：看電視喔！沒有！問看他有沒有褲子│            │
│    │        │    阿（k它命）                     │            │
│    │        │甲：褲子喔，有ㄚ                    │            │
│    │        │乙：是喔！你叫他聽一下              │            │
│    │        │丙：喂                              │            │
│    │        │乙：你在睡覺喔                      │            │
│    │        │丙：嘿！怎樣                        │            │
│    │        │乙：你那邊有沒有褲子ㄚ              │            │
│    │        │丙：剩兩條ㄚ                        │            │
│    │        │乙：你那好不好ㄚ                    │            │
│    │        │丙：在那個五個家你有玩到那個ㄚ      │            │
│    │        │乙：就那個喔                        │            │
│    │        │丙：嗯                              │            │
│    │        │乙：好吧我想一下再打給你            │            │
│    │        │丙：好                              │            │
└──┴────┴──────────────────┴──────┘
                                                      Q


司法院資訊處製作；財團法人民間司法改革基金會備份。
